臺灣臺北地方法院刑事判決　　　　　　100年度簡上字第362號
上　訴　人　臺灣臺北地方法院檢察署檢察官
被　　　告　彭梅涵
選任辯護人　廖振洲律師
　　　　　　袁啟恩律師
上列上訴人因被告竊盜等案件，不服本院100年度簡字第3099號
，中華民國100年9月22日第一審刑事簡易判決（聲請簡易判決處
刑書案號：臺灣臺北地方法院檢察署100年度偵字第15623號），
本院管轄第二審之合議庭判決如下︰
    主      文
原判決撤銷。
彭梅涵攜帶兇器，毀壞門扇，侵入住宅竊盜，處有期徒刑陸月，
如易科罰金，以新臺幣壹仟元折算壹日。緩刑貳年。
    事      實
一、彭梅涵為彭金泉之姪子，彭金泉與陳玫如係夫妻，而臺北市
    ○○區○○街66巷（聲請簡易判決處刑書誤載為6巷）22之1
    號12樓房屋係登記為陳玫如所有，並交由陳玫如之胞妹陳芳
    姿居住使用。嗣陳玫如、彭金泉於民國98年1月17日、99年3
    月14日相繼過世後，上開房屋由陳芳姿、彭金龍（彭梅涵之
    父）等多人共同繼承並涉訟中。詎彭梅涵竟意圖為自己不法
    之所有，於100年3月底至4月初之某日，未經陳芳姿之同意
    ，僱請並攜同不知情之不詳成年鎖匠前往上址該屋，由彭梅
    涵指示鎖匠以足供為兇器使用之電鑽、起子等工具，將該屋
    外面第一道大門及第二道內門上附著之鎖頭破壞，侵入該住
    宅，並由彭梅涵入內竊取陳芳姿所有之植物圖鑑書本、筆記
    簿各1本，中國傳統服飾2件，經書2本及塑膠人體經脈塑像1
    尊等物品，得手後離去現場。俟陳芳姿返家後發現住處大門
    門鎖被破壞，經詢問管理員，始悉上情。
二、案經陳芳姿訴由臺北市政府警察局信義分局報告臺灣臺北地
    方法院檢察署檢察官偵查後聲請簡易判決處刑。
    理      由
壹、程序方面：
    按被告以外之人於審判外之言詞或書面陳述，除法律有規定
    者外，不得作為證據，刑事訴訟法第159條第1項定有明文。
    次按被告以外之人於偵查中向檢察官所為之陳述，除顯有不
    可信之情況者外，得為證據；被告以外之人於審判外之陳述
    ，雖不符合同法第159條之1至第159條之4之規定，但經當事
    人於審判程序同意作為證據，法院審酌該言詞陳述或書面陳
    述作成時之情況，認為適當者，亦得為證據，同法第159條
    之1第2項、第159條之5第1項亦有明定。查告訴人陳芳姿於
    偵查中向檢察官所為之陳述，並無顯有不可信之情況；告訴
    人於警詢時所為之陳述，雖屬被告以外之人於審判外之陳述
    ，然被告及辯護人對上開告訴人警詢及偵訊時之陳述均同意
    作為證據使用。本院審酌該證據資料製作時之情況，均無違
    法不當或依法應排除其證據能力之情形，認以之作為證據應
    屬適當，故本件告訴人之陳述應具有證據能力。
貳、實體方面：
一、訊據被告彭梅涵對於上開事實坦承不諱，核與告訴人指訴情
    節相符，並有告訴人之戶籍謄本、現場及門鎖情形照片多張
    在卷可稽，足徵被告之自白與事實相符。本件事證明確，被
    告犯行堪以認定，應依法論科。
二、按刑法第321條第1項第3款之攜帶兇器竊盜罪，係以行為人
    攜帶兇器竊盜為其加重條件，此所謂兇器，其種類並無限制
    ，凡客觀上足對人之生命、身體、安全構成威脅，具有危險
    性之兇器均屬之，且祇須行竊時攜帶此種具有危險性之兇器
    為已足，並不以攜帶之初有行兇之意圖為必要。本件被告係
    僱請並攜同不知情之不詳成年鎖匠前往告訴人住處，由該鎖
    匠依被告指示以工具破壞該屋大門上之門鎖，依卷內鎖頭破
    壞照片以觀，應係以電鑽、起子等工具為之，該等工具既屬
    質地堅硬而足以破壞門鎖，客觀而言自足以對於人之生命、
    身體構成危害，應屬刑法第321條第1項第3款所稱之兇器。
    被告以指示鎖匠使用兇器破壞大門上附著之門鎖之方式，侵
    入告訴人住處而行竊，核其所為，係犯刑法第321條第1項第
    1款、第2款、第3款之攜帶兇器，毀壞門扇，侵入住宅加重
    竊盜罪。被告指示利用不知情之不詳成年鎖匠破壞門鎖後侵
    入行竊，為間接正犯。公訴人認被告係犯刑法第306條無故
    侵入住宅罪、第354條毀損罪、第320條第1項之普通竊盜罪
    共三罪，尚有未合，惟其基本事實同一，應由本院依法變更
    起訴法條而為審理判決。
三、本院原審經審理之結果，逕以簡易判決處刑，而為被告有罪
    之判決，固非無見。惟被告所為應係犯加重竊盜罪，已如前
    述，原判決認被告係犯刑法第306條無故侵入住宅罪、第354
    條毀損罪、第320條第1項之竊盜罪共三罪，並予分論併罰，
    即有未合。公訴人提起上訴，雖未指摘及此，然原判決既有
    前述之違法，自應由本院將原判決撤銷改判。爰審酌被告明
    知本件房屋並非其住處，應尊重他人居住權利，竟以僱請鎖
    匠破壞門鎖之方式侵入，並取走告訴人所有之物品，惟慮及
    其取走之物品係與其伯父彭金泉及信仰之宗教有關，並非金
    錢或有貴重財產價值之物品，且於本院審理時業已坦承犯罪
    ，並當庭向告訴人道歉，暨其犯罪之手段、智識程度、生活
    狀況等一切情狀，量處如主文第2項所示之刑，並諭知易科
    罰金之折算標準。末查被告前未曾受任何刑之宣告，有臺灣
    高等法院被告前案紀錄表在卷可稽，其犯後已坦承犯罪，復
    已與告訴人達成和解，賠償新臺幣20萬元，並已將本件檢察
    官聲請簡易判決處刑書所載之竊取物品全數歸還予告訴人，
    有調解筆錄、匯款申請書、收據、本院公務電話紀錄存卷可
    證，足見其具有悔意，並已盡力彌補損害。本院斟酌上情，
    並參考檢察官及告訴人之意見，因認經此偵查、審理程序，
    應已足以使被告有所警惕，而無再犯之虞，上開對被告所宣
    告之刑，以暫不執行為適當，爰依法宣告其緩刑2年，以啟
    自新。
據上論斷，應依刑事訴訟法第455條之1第1項、第3項、第369條
第1項前段、第364條、第299條第1項前段、第300條，刑法第321
條第1項第1款、第2款、第3款，第41條第1項前段、第74條第1項
第1款，判決如主文。
本案經檢察官葉惠燕到庭執行職務。
中    華    民    國   100    年    12    月    29    日
                  刑事第七庭  審判長法  官  林庚棟
                                    法  官  雷淑雯
                                    法  官  章曉文
以上正本證明與原本無異。
本判決不得上訴。
                                    書記官  劉俊源
中    華    民    國   100    年    12    月    29    日
附錄本案論罪科刑法條全文
中華民國刑法第321條：
犯竊盜罪而有下列情形之一者，處6月以上、5年以下有期徒刑，
得併科新臺幣10萬元以下罰金：
一、侵入住宅或有人居住之建築物、船艦或隱匿其內而犯之者。
二、毀越門扇、牆垣或其他安全設備而犯之者。
三、攜帶兇器而犯之者。
四、結夥三人以上而犯之者。
五、乘火災、水災或其他災害之際而犯之者。
六、在車站、埠頭、航空站或其他供水、陸、空公眾運輸之舟、
    車、航空機內而犯之者。
前項之未遂犯罰之。